【裁判字號】    95,訴,1611
【裁判日期】    951004
【裁判案由】    毒品危害防制條例
【裁判全文】
臺灣板橋地方法院刑事判決              95年度訴字第1611號
公  訴  人  臺灣板橋地方法院檢察署檢察官
被      告  甲○○
上列被告因毒品危害防制條例案件，經檢察官提起公訴（九十五
年度毒偵字第三六五０號），本院判決如下：
    主  文
甲○○施用第一級毒品，累犯，處有期徒刑捌月。又施用第二級
毒品，累犯，處有期徒刑陸月。應執行有期徒刑壹年。
    事  實
一、甲○○前於民國九十二年間因施用毒品案件，經本院裁定送
    勒戒處所觀察、勒戒，認有繼續施用毒品傾向，改裁定令入
    戒治處所施以強制戒治，於九十三年四月二日強制戒治期滿
    ，由臺灣板橋地方法院檢察署檢察官於九十三年六月三日以
    九十三年度戒毒偵字第二０三號為不起訴處分確定。又於九
    十四年間因施用毒品案件，經本院於九十四年六月三十日以
    九十四年度簡字第二六五四號判處有期徒刑五月確定，甫於
    九十四年九月二十一日以易科罰金執行完畢。詎其猶不知悔
    改，於強制戒治執行完畢後釋放後五年內，另各基於施用第
    一級毒品海洛因及第二級毒品安非他命之犯意，於九十五年
    一月十五日，在臺北縣樹林市○○街○段二一巷五號住處，
    分別以將海洛因稀釋，再以針筒注射及以吸食器燒烤安非他
    命之方式，施用海洛因、安非他命各乙次。嗣於九十五年一
    月十七日十九時二十三分許，因係列管之毒品人口，至臺北
    縣政府警察局樹林分局接受定期採集尿液送檢驗結果呈鴉片
    類及安非他命類陽性反應，始知上情。
二、案經臺北縣政府警察局樹林分局報請臺灣板橋地方法院檢察
    署檢察官偵查起訴。
    理  由
一、上揭事實業據被告甲○○於本院審理中坦承不諱（見本院九
    十五年九月二十日簡式審判筆錄），且被告為警查獲後所採
    集之尿液經送檢驗結果確呈鴉片類及安非他命類陽性反應，
    此有臺灣檢驗科技股份有限公司濫用藥物尿液檢驗報告一紙
    在卷可憑（見臺灣板橋地方法院檢察署九十五年度毒偵字第
    三六五０號偵查卷第九頁），足徵其自白與事實相符。又被
    告前於九十二年間因施用毒品案件，經本院裁定送勒戒處所
    觀察、勒戒，認有繼續施用毒品傾向，改裁定令入戒治處所
    施以強制戒治，於九十三年四月二日強制戒治期滿，由臺灣
    板橋地方法院檢察署檢察官於九十三年六月三日以九十三年
    度戒毒偵字第二０三號為不起訴處分確定，有臺灣高等法院
    被告前案紀錄表一份在卷可憑。是以，本件事證明確，被告
    於強制戒治執行完畢釋放後五年內，再犯本件施用第一級與
    第二級毒品之犯行均堪以認定，應予依法論處。
二、查被告行為後，刑法業於九十四年二月二日修正公布，並自
    九十五年七月一日起生效施行，其第二條第一項規定行為後
    法律有變更者，適用行為時之法律，但行為後之法律有利於
    行為人者，適用最有利於行為人者，是針對刑法修正變更之
    部分，自應就有利或不利於被告之一切相關情狀，綜理全部
    結果而為比較，以定其應適用之法律，且一經定其應適用之
    法律後，即需整體適用之，除法有明文外，不得任意割裂適
    用；本院綜理被告所涉上揭犯行之一切相關情形，認適用行
    為時即修正前刑法之相關規定處斷，對其較為有利，依刑法
    第二條第一項前段規定，自應適用修正前刑法規定處斷（本
    件涉及刑法修正之法律變更部分，乃第四十七條之累犯及第
    五十一條第五款定執行刑等事項，於本件被告之情形，則不
    生明顯之有利或不利結果。據此，自應定其應適用之法律為
    被告行為時法即修正前刑法，且須整體適用修正前刑法）。
    核被告所為，係犯毒品危害防制條例第十條第一項之施用第
    一級毒品罪及同條第二項之施用第二級毒品罪。被告持有第
    一級毒品海洛因、第二級毒品安非他命，既意在供己施用，
    其持有之低度行為，各應為施用之高度行為所吸收，均不另
    論罪。又被告所犯上開施用第一級毒品海洛因及施用第二級
    毒品安非他命二罪間，犯意各別，行為亦殊，構成要件互異
    ，應予分論併罰。末查被告有如事實欄所載之論罪科刑及執
    行情形，有臺灣高等法院被告前案紀錄表一份在卷足憑，其
    於有期徒刑執行完畢後五年內，再犯本案有期徒刑以上之二
    罪，為累犯，應依修正前之刑法第四十七條之規定加重其刑
    。爰審酌被告素行不佳，多次漠視法令之禁制，恣意濫用毒
    品，戕害己身，顯無悔改之意，惟於他人尚無明顯重大危害
    ，及其犯後坦承犯行，態度良好等一切情狀，各量處如主文
    所示之刑，並依修正前之刑法第五十一條第五款之規定定其
    應執行之刑，以資懲儆。
三、本件經檢察官提起公訴，被告於準備程序中就被訴事實為有
    罪之陳述，經法官告知簡式審判程序之旨，並聽取公訴人、
    被告之意見後，本院合議庭裁定由受命法官獨任進行簡式審
    判程序，併予敘明。
據上論斷，應依刑事訴訟法第二百七十三條之一第一項、第二百
九十九條第一項前段，毒品危害防制條例第十條，刑法第二條第
一項前段、第十一條前段、修正前刑法第四十七條、第五十一條
第五款，判決如主文。
本案經檢察官郭季青到庭執行職務。
中    華    民    國    95    年    10    月    4     日
                  刑事第十九庭  法  官  曾正耀
以上正本證明與原本無異。
如不服本判決，應於判決送達後10日內，向本院提出上訴狀。
                                書記官  陳淑怡
中    華    民    國    95    年    10    月    4     日
附論罪科刑依據之法條：
毒品危害防制條例第10條
施用第1級毒品者，處6月以上5年以下有期徒刑。
施用第2級毒品者，處3年以下有期徒刑。


司法院資訊處製作；財團法人民間司法改革基金會備份。
